臺灣臺南地方法院刑事判決　　　　　　　96年度簡上字第70號
上　訴　人　　　　　甲○○○○○ ○○○○○ ○○○○○○○○○○
即　被　告　　　　　菲律賓籍
　　　　　　　　　　　定送達）
上列被告因違反電信法等案件，不服本院中華民國95年12月29日
95年度簡字第3697號第一審判決（檢察官聲請簡易判決處刑案號
：95年度偵字第10046號、第12244號），本院管轄之第二審合議
庭判決如下：
    主  文
上訴駁回。
    事  實
一、本院審理結果，認第一審簡易判決認事、用法及量刑均無不
    當，應予維持，並引用第一審刑事簡易判決書及所附檢察官
    聲請簡易判決處刑書之記載如附件。
二、被告甲○○○○○ ○○○○○ ○○○○○○○○○○ 上訴意旨固就本件被訴侵占
    遺失物及違反電信法第56條第1項之事實為有罪之陳述，惟
    矢口否認有何竊盜之犯行，其固不否認於95年7月22日曾整
    理過被害人丙○○之衣物，攜帶新臺幣（下同）6萬元至臺
    南市○○路184號EEC「益菲商行」匯款，並分別匯出30794
    元及26204元之事實，惟辯稱：所匯款項係其婆婆在菲律賓
    所交付及自其他僱主所給予之紅包所存下來，並非竊自告訴
    人丙○○云云。惟經本院查：
    (一)就被告侵占遺失物及違反電信法第56條第1項部分：
      此部分業據被告自白，核與告訴人胡豔惠指訴相符，此外
      ，並有行動電話被盜用申報書、行動電話門號0000000000
      號通聯紀錄表、通話明細單、0000000000號電話用戶資料
      查詢表及序號000000000000000號行動電話使用紀錄表各
      一紙在卷為憑，此部分犯行事證明確，要可認定。
    (二)就被告竊盜部分：
      1.被告有於95年7月22日攜帶6萬元至EEC「益菲商行」，
        當日於該處匯出56998元（分別為30794元、26204元二
        筆款項）至被告所使用之菲律賓某金融機構
        0000-0000-0000-0000號帳戶之事實，業據被告自承在
        卷，並有EEC匯款單影本2紙在卷可資佐證（見警卷頁15
        ），此外，證人即益菲商行之職員沈雲瑛亦證稱：因匯
        款額度限制之原因，每次匯款最高為菲律賓幣5萬元，
        折合台幣約3萬元左右等語（見警卷頁21），從而，此
        部分之事實應可認定。
      2.次查，告訴人即被告僱主劉居立之姐姐丙○○證稱：被
        告是其弟劉居立所僱用之菲籍女傭，其於95年7月21日
        晚上10時許，將6萬元放於臥室內短褲口袋內，於案發
        日即95年7月22日上午6時許醒來時尚有看到，當日上午
        7時出門，家中之弟弟及弟媳則於上午10時出門，家中
        只有被告一人，下午6時30分許返回臺南市○○路○段
        153 巷27弄3號6樓住處時，發現其置於臥室內短褲口袋
        之6萬元遭竊，而受僱之被告則不知去向，亦未告知何
        時返家，家中門戶並無遭破壞跡象等語（見警卷頁5至6
        ）。證人劉居立則結稱：其於案發當日上午10時離開，
        家中除了丙○○的6萬元遭竊，並無其他物品失竊，家
        中監視器並未拍到有其他外人進出，當天有詢問被告是
        否知道失竊6萬元，因為被告有整理丙○○的褲子等語
        （見95年度偵字第12244號偵查卷頁6）。茲互核參酌上
        開證人丙○○、劉居立證述內容可知，被害人丙○○所
        有置於短褲內之6萬元於案發當日出門前尚未失竊，而
        當日失竊之地點並未遭破壞，且依證人劉居立查閱監視
        器紀錄內容結果，被害人住處亦無其他外人出入，是以
        ，竊取6萬元之人應係得自由出入該住處之人，要可認
        定。
      3.本院參酌被告受僱於被害人丙○○之弟劉居立，得自由
        進出被害人之住處，整理被害人臥室內物品，對失竊地
        點有相當之關聯性；再者，案發當日被害人丙○○失竊
        6萬元，而當日整理被害人衣物之人僅被告一人，被告
        當日除一反平日習慣不假外出外，甚至當日攜帶與失竊
        金額相同之款項至益菲商行匯款，並分二筆共匯出
        56998元，被告處分6萬元之時間亦與失竊時間核有密接
        性。揆諸被告就本案失竊空間、失竊時間均有相當之關
        聯性與密接性，足認被害人丙○○之6萬元確係被告所
        竊取，應可認定，要無疑義。被告辯稱款項是攜自菲律
        賓及其他僱主所贈與云云，並不足採信，其上訴核無理
        由，應予駁回。
三、據上論斷，應依刑事訴訟法第455條之1第1項、第3項、第
    第373條、第368條，判決如主文。
本案經檢察官林清安偵查後聲請簡易判決處刑；檢察官乙○○到
庭執行職務。
中　　華　　民　　國　　96　　年　　4 　　月　　30　　日
　　　　　　　　　刑事第二庭    審判長法　官　蘇義洲
                                      法  官  徐文瑞
                                      法  官  洪士傑
以上正本證明與原本無異。
不得上訴。
　　　　　　　　　　　　　　　　書記官　王政煌
中　　華　　民　　國　　96　　年　　5 　　月　　1 　　日
